【裁判字號】    98,易,1211
【裁判日期】    990205
【裁判案由】    毒品危害防制條例
【裁判全文】
臺灣高雄地方法院刑事判決              98年度易字第1211號
公  訴  人  臺灣高雄地方法院檢察署檢察官
被      告  甲○○
上列被告因毒品危害防制條例案件，經檢察官提起公訴（98年度
毒偵字第4018號），本院判決如下：
    主  文
甲○○施用第二級毒品，累犯，處有期徒刑伍月，如易科罰金，
以新臺幣壹仟元折算壹日。
    事  實
一、甲○○前於民國93年間，因施用毒品案件，經送觀察、勒戒
    後，認無繼續施用毒品之傾向而於93年11月5 日執行完畢釋
    放，並經檢察官為不起訴處分確定。又於97年間因施用毒品
    案件，分別經法院判處有期徒刑3 月、3 月確定，並定應執
    行有期徒刑5 月確定，於98年1 月1 日縮刑期滿執行完畢。
    猶不知悔改，明知甲基安非他命係毒品危害防制條例所列之
    第二級毒品，不得持有、施用，竟基於施用第二級毒品之犯
    意，於98年6 月3 日上午某時，在其位於高雄縣仁武鄉○○
    村○○○街25號住處，以將甲基安非他命置於玻璃球內燒烤
    之方式，施用第二級毒品甲基安非他命1 次。嗣於98年6 月
    4 日凌晨0 時50分許，在高雄縣仁武鄉○○路291 號華大電
    子遊藝場前，因形跡可疑，為警攔檢盤查，並經其同意採尿
    送驗，結果呈甲基安非他命陽性反應，始悉上情。
二、案經高雄縣政府警察局仁武分局報請臺灣高雄地方法院檢察
    署檢察官偵查起訴。
    理  由
一、按被告以外之人於審判外之陳述，雖不符刑事訴訟法第159
    條之1 至第159 條之4 之規定，而經當事人於審判程序同意
    作為證據，法院審酌該言詞陳述或書面陳述作成時之情況，
    認為適當者，亦得為證據；當事人、代理人或辯護人於法院
    調查證據時，知有刑事訴訟法第159 條第1 項不得為證據之
    情形，而未於言詞辯論終結前聲明異議者，視為有前項之同
    意，刑事訴訟法第159 條之5 定有明文。本件下列所引用之
    證據，均經本院依法踐行調查證據程序，公訴人及被告俱不
    爭執各該證據之證據能力，且迄至本院言詞辯論終結前，未
    就上開證據之證據能力聲明異議，復查無依法應排除其證據
    能力之情形，本院審酌上開證據之形式及取得之過程並無瑕
    疵、與待證事實具有關連性等情況，認為適當，揆諸前揭規
    定，認上開證據俱有證據能力，均得為本案之證據，合先敘
    明。
二、前揭犯罪事實，業據被告於本院審理中坦承不諱，且其前開
    採集尿液送檢之檢驗結果，呈施用第二級毒品甲基安非他命
    後所會產生之甲基安非他命陽性反應之事實，有高雄縣政府
    警察局仁武分局仁武派出所偵辦毒品案件尿液採證檢驗對照
    表、臺灣檢驗科技股份有限公司98年6 月15日KＺ0000000000
    00號濫用藥物尿液檢驗報告各1 份在卷可稽（見臺灣高雄地
    方法院檢察署98年度毒偵字第4018號卷第6 至7 頁），足認
    被告上開任意性自白與事實相符，本件事證明確，被告上開
    施用第二級毒品甲基安非他命之犯行，堪以認定，應予依法
    論科。另被告曾因施用毒品案件，經本院以93年度毒聲字第
    2131號裁定送觀察、勒戒後，認無繼續施用毒品傾向而於93
    年11月5 日執行完畢釋放，並經檢察官為不起訴處分確定等
    情，臺灣高等法院被告前案紀錄表1 份在卷足參（見本院98
    年度易字第1211號卷《下稱易字卷》第83至86頁）。被告既
    於前開觀察、勒戒執行完畢釋放後，5 年內再犯本件施用毒
    品之犯行，顯見其再犯率甚高，原實施之觀察、勒戒已無法
    收其實效，自無再經該程序之必要，而應逕予依毒品危害防
    制條例第23條第2 項依法追訴處罰（最高法院95年度第7 次
    刑事庭會議決定、97年度第5 次刑事庭會議決議參照）。
三、按甲基安非他命係毒品危害防制條例第2 條第2 項第2 款所
    稱之第二級毒品，故核被告所為，係犯該條例第10條第2 項
    之施用第二級毒品罪。其於施用之前，持有第二級毒品甲基
    安非他命之低度行為，應為施用第二級毒品甲基安非他命之
    高度行為所吸收，不另論罪。公訴人於起訴書犯罪事實欄中
    ，雖未敘明被告持有第二級毒品甲基安非他命之犯行，惟該
    部分與已敘及之施用第二級毒品部分，有前述之實質上一罪
    關係，為起訴效力所及，本院自應併予審理。被告有上述之
    前科紀錄，並於98年1 月1 日縮刑期滿執行完畢等情，有臺
    灣高等法院被告前案紀錄表1 份在卷可按（見易字卷第83至
    86頁），被告受徒刑之執行完畢，5 年以內故意再犯本件有
    期徒刑以上之罪，為累犯，應依刑法第47條第1 項規定，加
    重其刑。爰審酌被告經觀察、勒戒後，仍未能戒絕毒癮，足
    證前開保安處分措施實難矯治其惡性，應藉由刑罰之執行，
    以收教化之功能；惟念及施用毒品行為，乃屬對自身健康之
    戕害行為，並未危及他人，且被告犯後坦承犯行，態度尚可
    ，及其先前因施用毒品案件遭論罪科刑之次數，暨其犯罪之
    動機、目的等一切情狀，量處如主文所示之刑，並諭知易科
    罰金之折算標準。
據上論斷，應依刑事訴訟法第299 條第1 項前段，毒品危害防制
條例第10條第2 項，刑法第11條前段、第47條第1 項，判決如主
文。
本案經檢察官陳俊秀到庭執行職務。
中    華    民    國    99    年    2     月    5     日
                  刑事第十七庭  法  官  毛妍懿
以上正本證明與原本無異。
如不服本判決應於收受送達後10日內向本院提出上訴書狀，並應
敘述具體理由；如未敘述上訴理由者，應於上訴期間屆滿後20日
內向本院補提理由書（均須按他造當事人之人數附繕本）「切勿
逕送上級法院」。
中    華    民    國    99    年    2     月    5     日
                                書記官  林晏光
附錄本案論罪科刑之法條：
毒品危害防制條例第10條第2項
施用第二級毒品者，處3 年以下有期徒刑。

司法院資訊處製作；財團法人民間司法改革基金會備份。
